Guide to the Cabié Collection
Yale University. Department of Manuscripts and Archives
- Fonds Français (Bibliothèque nationale)
  - Registres 43-45 (1309-1314) (Box 66, Folder 251)
  - Registres 46 (1310-1312) (Box 67, Folder 252)
  - Registres 47, 48. (1309-1312) (Box 67, Folder 253)
  - Registres 47 (1309-1312), 48 (1307-1308) (Box 67, Folder 254)
  - Registres 49 + 50 (1313-1315) (Box 67, Folder 255)
  - Registres 52 (1314-1915) (Box 68, Folder 256)
  - Registres 53 (1316-1317) (Box 68, Folder 257)
  - Registres 54, 55, (1316-1319) (Box 68, Folder 258)
  - Registres 56 (1317-1319) (Box 69, Folder 259)
  - Registres 58, 59 (1317-1320) (Box 69, Folder 260)
  - Registres 59 (1319-1320) (Box 69, Folder 261)
  - Registres 60 (1320-1321) (Box 70, Folder 262)
  - Registres 61, 62, 64, 65A, (1321-1328) (Box 70, Folder 263)
  - Registres 65B, 66(?), 66, 67, (1328-1334) (Box 70, Folder 264)
  - Registres 68-70 (1331-1349) (Box 70, Folder 265)
  - Registres 72 (1339-1343) (Box 71, Folder 266)
  - Registres 73 (1336-1342) (Box 71, Folder 267)
  - Registres 74-76 (1340-1347) (Box 71, Folder 268)
  - Registres 77, 78, (1345-1350) (Box 72, Folder 269)
  - Registres 79, 80, (1347-1351) (Box 72, Folder 270)
  - Registres 81 (1351-1353) (Box 72, Folder 271)
  - Registres (1351-1353) (Box 73, Folder 272)
  - Registres 82, 83, (1353-1354) (Box 73, Folder 273)
  - Registres 84, 85 (1354-1357) (Box 73, Folder 274)
  - Registres 86-88 (1357-1360) (Box 74, Folder 275)
  - Registres 89 (1356-1361) (Box 74, Folder 276)
  - Registres 90 (1357-1361) (Box 74, Folder 277)
  - Registres 91 (1361-1363) (Box 75, Folder 278)
  - Registres 92-95 (1361-1364) (Box 75, Folder 279)
  - Registres 96-97 (1364-1367) (Box 75, Folder 280)
  - Registres 98, 99, (1361-1369) (Box 76, Folder 281)
  - Registres 100 (1368-1370) (Box 76, Folder 282)
  - Registres 30-100, Supplément. (Box 76, Folder 283)
  - Registres 101-104 (1363-1373) (Box 76, Folder 284)
  - Registres 105-107 (1373-1375) (Box 77, Folder 285)
  - Registres 108-110 (1375-1377) (Box 77, Folder 286)
  - Registres 111-113 (1377-1378) (Box 77, Folder 287)
  - Registres 114-116 (1378-1380) (Box 78, Folder 288)
  - Registres 117, 118 (1380) (Box 78, Folder 289)
  - Registres 119-121 (1381-1382) (Box 78, Folder 290)
  - Registres 122-123 (1382-1384) (Box 78, Folder 291)
  - Registres 125-127 (1384-1385) (Box 79, Folder 292)
  - Registres 128-130 (1385-1387) (Box 79, Folder 293)
  - Registres 131-133 (1386-1388) (Box 79, Folder 294)
  - Registres 134-136, 138-139 (1380-1390) (Box 80, Folder 295)
  - Registres 141, 144, 145, (1391-1393) (Box 80, Folder 296)
  - Registres 156-158 (1400-1404) (Box 80, Folder 297)
  - Registres 159-161, 167 (1404-1407, 1412-1414) (Box 80, Folder 298)
  - Registres 176-178 (1440-1449) (Box 81, Folder 299)
  - Registres 179-182 (1447-1454) (Box 81, Folder 300)
  - Registres 183-185 (1449-1457) (Box 81, Folder 301)
  - Registres 186-189 (1439-1459) (Box 82, Folder 302)
  - Registres 190-194 (1459-1467) (Box 82, Folder 303)
  - Registres 195-196 (1467-1470) (Box 82, Folder 304)
  - Registres 197-200 (1461-1474) (Box 83, Folder 305)
  - Registres 199 (1463-1464) (Box 83, Folder 306)
  - Registres 206 (1476-1483) (Box 83, Folder 307)
  - Registres 207-211 (1480-1485) Louis XI, Chas. VIII) (Box 84, Folder 308)
  - Registres 212-224 (Chas. VIII) (Box 84, Folder 309)
  - (13e siècle) (Box 84, Folder 309)
  - 176-211 (Box 84, Folder 309)
  - Table de la lère partie du res.de phil.Auguste (1259-1272) (Box 84, Folder 309)
  - [= 7284, Reg.37] (1302-1305) (Box 84, Folder 310)
  - [= 7310] (1314-) (Box 84, Folder 310)
  - [= 7311] (1316-) (Box 84, Folder 310)
  - (1356-1361) (Box 84, Folder 310)
  - (1364) (Box 84, Folder 310)
    - [App. Analyse par Cabié] (Box 85, Folder 311)
  - (Ancien St. Germain 689 5 =mss. de Coislin reg. 5 des lettres originales.) 1561 (Box 85, Folder 312)
  - Ancien fonds de Sérilly (pièces tirées des registres du Trésor des Chartes du Roy. cottées A, B, C, D; pages 1-830: vol.1-4). (1202-1308). (Box 86, Folder 313)
    - [Sérilly's collection is briefly described by Delisle in his "Catalogue des actes de Ph.Auguste" pp. xxviii, xxiv note 4, xlvi, and 1.; it contains many pieces from the Mélanges de Colbert, the Brienne manuscripts, registres of the royal courts, and documents inserted into the registres of the Trésor des chartes.] (Box 86, Folder 313)
  - Reg. 16-50 (vol. 5-8) (1240-1315) (Box 86, Folder 314)
  - Reg. 59-65 (vol. 9-14) (1315-1328) (Box 86, Folder 315)
  - Reg. 67-71 [vol. 15-18] (1329-1340) (Box 86, Folder 316)
  - Reg. 72-80 [vol. 19-22] (1323-1350) (Box 87, Folder 317)
  - Reg. 80-97 [vol. 23-28] (1350-1367) (Box 87, Folder 318)
  - Reg. 98-119 (tome 29-35) (1364-1381) (Box 87, Folder 319)
  - Reg. 120-145 (1381-1395) (Box 87, Folder 320)
  - Reg. 148-185 (1395-1407) (Box 88, Folder 321)
  - Reg. 162-178 (1407-1452) (Box 88, Folder 322)
  - Reg. 182-198 (1453-1466) (Box 88, Folder 323)
  - Reg. 198-232, 251 (1461-1546) (Box 88, Folder 324)
  - Table [for Reg. A..., II, IV,..., 46-59; to a.1320] [For correspondence of old and new numbers, see introductory vol. of this series]. (Box 89, Folder 325)
  - Table (137-203; a. 1389-1477). (Box 89, Folder 326)
  - Table (182; a. 1453-1454) (Box 89, Folder 327)
  - Table (226^1 ou ^A; a. 1468-1498) (vol.65) (Box 90, Folder 328)
  - Notes réunies par Cabié sur les copies qu'il a fait prendre dans cette collection. (Box 90, Folder 329)
  - [Supp. Extraits de 3186, 3207, 3247, 3250, 3358, 3561, 3562, 3575, 3589, 3602, 3603, 3636, 3375, 15550, 1, 2, 6, 8, 61, 2, 3, 70, 75; 20784. (Box 90, Folder 330)
    - Sénéchaussée de Beaucaire (1389…) Hommages du roi; adveux baillex aux gens de Comptes). Petit vol. (Box 90, Folder 331)
  - [App. Pièces à copier; tables.] (Box 90, Folder 332)
- Collection Baluze (Bibliothèque nationale)
  [For descriptions, see:- "Bibliothèque de 1'Ecole des chartes", xxxv, 1874, pp.267-277; "Cabinet historique", VII-XVIII.]
  - Collection Baluze: extraits des vols. 4, 19, (Aniane), 24 (Valmagne), 51, 72, (Simorre), 81 (Carc. St.Felix Careman, Lézat) (Box 91, Folder 333)
  - Collection Baluze: 87 (Albi, S.Salvi, Lavaur) (Box 91, Folder 334)
  - Collection Baluze: 117 (Cuxa) and 375 (Dalon) (Box 91, Folder 335)
- Collection Moreau (Bibliothèque nationals)
  [Otherwise called Cabinet des chartes, including 1834 vols. Bréquigny's "Tables' chronologiques", 8 vols., is a partial catalogue of the documents of this collection.]
  [For descriptions, see:- Langlois & Stein, 860-862; H.Omont, "Inventaire des manuscrits de la collection Moreau", 1891; Delisle, "Catal. des actes de Ph. Auguste", p.l; etc.]
  - Collection Moreau, vol. 782, -785-789, [Pouillés des diocèses, et ordres). (Box 91, Folder 336)
  - Collection Moreau, vol.1461 (Secousse 12 mélanges; Localités: Abbeville -Lavaur). (Box 92, Folder 337)
- Hozier (Bibliothèque nationale)
  [See Langlois & Stein, p.864; Delisle, Catal. des actes de Ph. Auguste", pp.xxxiii, xxxv note.2; etc.]
  - Armorial général ou registre de la noblesse de France, d'Hozier; Registres II & IV. (Box 92, Folder 338)
- Trésor des Chartes (Archives nationales)
  [For descriptions, see:- "Inventaire sommaire et Tableau methodique des fonds conservés aux Archives nationales"; Teulet, "Layettes du Trésor des chartes", I, notice préliminaire; Delaborde, Ibid.V, introduction; Langlois & Stein, "Les archives de 1'histoira de France", pp.17-21; "Cabinet historique", III, 2e partie, 282ff.; etc.]
  - [1261-1414] (Box 92, Folder 339)
  - [1151-13es.] (Box 92, Folder 340)
  - [13es.] (Box 92, Folder 341)
  - No.112. Hommages de vassaux du comte de (Box 93, Folder 342)
    - Toulouse dans 1'Albigeois et (Box 93, Folder 342)
    - Rouergue, 1259-1261 (Box 93, Folder 342)
  - Pièces inédits: Languedoc occid'1 et pays voisines [lle et 13es.] (Box 93, Folder 343)
    - [Supplement] (Box 93, Folder 344)
  - Tout (Box 93, Folder 345)
    - [Baux a cens: ventes; etc.] [13es.] (Box 94, Folder 346)
    - [Supp.] (Box 94, Folder 347)
    - [Bauer etc.] (Box 94, Folder 348)
  - No. 56; Sénéchaussée, Toulouse; Foix., 1426 (Box 95, Folder 349)
  - Feoda Albigesii (Box 95, Folder 350)
  - Rentes possédées par le roi dans le Toulousain et dans le nord de l'Albigeois, 1272-1273; fol.l-102 (Box 95, Folder 351)
  - Rentes possédées par le roi dans le Toulousain et dans le nord de l'Albigeois, 1272-1273; fol.102-198 (Box 96, Folder 352)
  - Rentes possédées par le roi dans le Toulousain et dans le nord de l'Albigeois, 1272-1273; fol.199-399 (Box 96, Folder 353)
  - Rentes possédées par le roi dans le Toulousain et dans le nord de l'Albigeois, 1272-1273; fol.400-550 (Box 96, Folder 354)
  - [Documents] [1260-1308] (Box 97, Folder 355)
  - [Documents] [1309-1318] (Box 97, Folder 356)
  - [Documents] [1319-1320] (Box 97, Folder 357)
  - [Documents] [1321-1322] (Box 97, Folder 358)
  - [Documents] [1323-1328] (Box 98, Folder 359)
  - [Documents] [1329-1334] (Box 98, Folder 360)
  - [Documents] [1329-1337] (Box 98, Folder 361)
  - [Documents] [1338-1341] (Box 99, Folder 362)
  - [Documents] [1344-1345] (Box 99, Folder 363)
  - [Documents] [1347-1370] (Box 99, Folder 364)
  - [Documents] [1349-1377] (Box 100, Folder 365)
  - [Documents] [1378-1395] (Box 100, Folder 366)
  - [Documents] [1398-1418] (Box 100, Folder 367)
  - [Documents] [1442-1443] (Box 100, Folder 368)
  - [Appendix 1] Notes sur le travail de copies que j'ai fait faire: Layettes et registres du Trésor de Chartes (Box 101, Folder 369)
  - [Appendix 2] Copies supplémentaires dans Registres du Trésor des Chartes: (Box 101, Folder 370)
    - J 1-264 (Box 101, Folder 370)
    - [Analyse, J.295-326]. (Box 101, Folder 370)
    - Layettes J.306-335. (Box 101, Folder 370)
    - J. 896-903 (Box 101, Folder 370)
  - [Appendix 3] Relèves des actes des JJ classés par regions: JJ XIX et XXV. (Box 101, Folder 371)
- Monuments historiques (Archives nationales)
  [For description, see J. Tardif, "Monuments historiques: Cartons des rois", 1866, introduction.]
  - Comptes de la Sénéchaussée ... [14es.] (Box 101, Folder 372)
  - Comptes de la Sénéchaussée ... Toulouse, 1320-1321 (Box 102, Folder 373)
  - Supp. (Box 102, Folder 374)
- [Appendices]
  The numbers are taken to parentheses in end of the unittitle
  - Dénombrement du comté de Castre [14es. but refers to docs. after Charlemagne] (1) (Box 102, Folder 375)
  - [Hommages. f. 575-723; fin du 14e siècle.] (Incomplete at begin. and at end.) [Remissions.] (Imperfect) (2) (Box 103, Folder 376)
  - Ouvrages généalogiques: [bibliographie]. (3) (Box 103, Folder 377)
  - Lescure: [notes; contents of documents; parts of Cablé's own work on Lescure]. (4) (Box 103, Folder 378)
  - [Cabié's notes on] Documents historiques sur la Terre Casse d'Albigeois. (5) (Box 103, Folder 379)